【裁判字號】    98,毒抗,339
【裁判日期】    980827
【裁判案由】    毒品危害防制條例
【裁判全文】
臺灣高等法院刑事裁定               98年度毒抗字第339號
抗  告  人
即  被  告  甲○○
上列被告因違反毒品危害防制條例案件，不服臺灣桃園地方法院
98年7月31日裁定（98年度毒聲字第703號），提起抗告，本院裁
定如下：
    主  文
抗告駁回。
    理  由
一、原裁定意旨以抗告人即被告甲○○於民國（下同）98年5月
    15日、同年月16日間某時，在其桃園縣龜山鄉○○○街29號
    5樓住處，以口服方式施用內含MDMA成分之搖頭丸1次。究諸
    被告對上列施用MDMA犯行坦承不諱，觀其於警詢中受採之尿
    液，經以氣相層析質譜儀（GC/MS）檢驗結果呈現MDMA陽性
    反應，有台灣檢驗科技股份有限公司98年6月5日濫用藥物檢
    驗報告在卷可考，而施用MDMA後採尿可檢測到MDMA之期間平
    均約可達96小時，參有行政院衛生署管制藥品管理局94 年9
    月9日管檢字第0940009811號函附卷以佐，至其於前開期間
    內身處中華民國領域內，則有法務部入出境資訊連結顯示結
    果併卷為憑，資證其確於上述時、地施用MDMA無訛，悉見其
    自白施用MDMA等情委與事實相符，犯行堪以認定。爰依毒品
    危害防制條例第20條第1項及觀察勒戒處分執行條例第3條第
    1項，裁定被告應送勒戒處所觀察、勒戒，其期間不得逾2
    月等語。
二、抗告意旨略以：抗告人就MDMA藥物不熟悉，往日未曾施用過
    ，亦不知施用係違法，僅因感「身心疲勞」，經友人告知用
    之即可「解除疲勞」，乃予以誤用。亦即抗告人主觀上並不
    知施用MDMA藥物係犯法，乃屬「無心之過」，抗告人既然於
    主觀上有欠缺違法之認識，請撤銷原裁定，另行諭知抗告人
    「不付觀察、勒戒」之裁定云云。
三、經查：
（一）按犯毒品危害防制條例第10條之罪者（即施用第一級、第
      二級毒品），檢察官應聲請法院裁定，令被告或少年入勒
      戒處所觀察、勒戒，其期間不得逾2月，毒品危害防制條
      例第20條第1項定有明文。
（二）抗告人於偵查時已自承：「上個禮拜五或禮拜六。伊在桃
      園龜山鄉家理施用K他命跟搖頭丸，時間約在晚上12點」
      等語（見98年偵字3972號卷第22頁）；復參與台灣檢驗科
      技股份有限公司98年6月5日濫用藥物檢驗報告之檢驗結果
      ：「MDMA陽性」及「Ketamine類陽性」相符，是抗告人翻
      異前詞，改稱：因友人告知可「解除疲勞」而誤用云云，
      本難採信。另觀諸抗告人於警詢時亦自承一名綽號「小龍
      」之男子贈送伊K他命，伊本著好奇心想使用等語，則抗
      告人對於友人所提供予其施用者係何物，自應知之甚詳。
      且上開檢驗報告係以EIA酵素免疫分析法初步檢驗，再以
      GC/MS氣相層析/質譜儀法確認檢驗結果，均呈MDMA陽性反
      應，有濫用藥物尿液檢驗報告附於偵查卷內可憑，抗告人
      施用第二級毒品MDMA之犯行，洵堪認定。
四、原審因認檢察官之聲請為正當，裁定將被告送勒戒處所觀察
    、勒戒，核其認事用法俱無不合，抗告人以其係在不知情之
    情形下為由，否認其有施用第二級毒品MDMA之違法性認識，
    請求免予觀察勒戒，於法並無可採；其執此抗告意旨，任意
    指摘原裁定不當，求予撤銷改判，為無理由，應予駁回。
據上論斷，應依刑事訴訟法第412條，裁定如主文。
中    華    民    國    98    年    8     月    27    日
                  刑事第二十庭審判長法  官  楊貴雄
                                    法  官  高愈杰
                                    法  官  林銓正
以上正本證明與原本無異。
不得再抗告。
                                    書記官  張淨
中    華    民    國    98    年    8     月    28    日


司法院資訊處製作；財團法人民間司法改革基金會備份。
